【裁判字號】    99,基小,16
【裁判日期】    990310
【裁判案由】    給付借款
【裁判全文】
臺灣基隆地方法院小額民事判決          99年度基小字第16號
原      告  有限責任基隆市第二信用合作社
法定代理人  丁○○
訴訟代理人  乙○○
被      告  甲○○
法定代理人  丙○○
上列當事人間請求清償借款事件，本院於中華民國99年３月１日
辯論終結，茲判決如下：
    主  文
被告應給付原告新臺幣玖萬貳仟玖佰伍拾捌元及自民國九十年七
月一日起至清償日止按年息百分之十九‧七一計算之利息暨按年
息百分之一‧九七一計算之違約金。
訴訟費用新臺幣壹仟元由被告負擔。
本判決得為假執行。
    事實及理由要領
一、本件原告起訴主張：被告於民國（下同）88年10月間與原告
    訂立「使用信用卡契約」，領取原告發行之國際信用卡VISA
    卡乙張使用，依約被告即得於各特約商店簽帳消費，惟應於
    當期繳款截止日前向原告如數清償，或以循環信用方式繳交
    最低應繳金額，其餘未清償之消費帳款則應按年息19.710％
    計付循環信用利息；如逾期清償時，除喪失循環信用之期限
    利益、債務視為到期外，並應就未清償之本金按年息19.710
    ％計付循環信用利息暨按上開利息10％計付違約金。被告自
    領得信用卡後，即於各特約商店簽帳消費，惟未依約支付應
    付之金額，依約已喪失期限利益，債務應視為全部到期，計
    至90年６月止，被告尚欠消費帳款92,958元及自90年７月１
    日起至清償日止按年息19.710％計算之利息暨按年息1.9710
    ％計算之違約金未付，迭經原告催討，被告均置之不理等情
    ，為此依約（使用信用卡契約）提起本件訴訟，請求判命被
    告如數給付。
二、被告（由其法定代理人到場）自認原告主張之事實屬實，惟
    以：因被告業經法院宣告禁治產，並無工作能力，故無力清
    償等語，資為抗辯。
三、查原告主張之上開事實，業據被告（由其法定代理人到場）
    自認屬實，並有原告提出之「信用卡申請書」、「信用卡約
    定條款」及電腦列印之帳單（影本附卷，原本發還）各１件
    可資佐證（經核與其所述相符），原告之主張自堪信為真實
    ，亦即被告確有積欠原告如主文所示之信用卡消費款本息及
    違約金未付，依約應負清償之責，從而原告依約（信用卡使
    用契約）訴請被告如數給付，自屬正當，應予准許。至「有
    無資力償還，乃係執行問題，不得據為不負履行義務之抗辯
    。」（參見最高法院19年度上字第1733號判例），故被告抗
    辯：被告業經法院宣告禁治產，並無工作能力，故目前無力
    清償云云，自不可採，併予敘明。
四、訴訟費用（即裁判費）1,000.元，依民事訴訟法第78條規定
    ，應由敗訴之被告負擔，爰依民事訴訟法第0436條之19第１
    項之規定，一併確定其數額如主文第２項所示。
五、本件係適用小額訴訟程序所為被告敗訴之判決，依民事訴訟
    法第0436條之20規定，應依職權宣告假執行，爰依職權宣告
    之。
六、據上論結，本件原告之訴為有理由，依民事訴訟法第78條、
    第0436條之19第１項、第0436條之20，判決如主文。
中    華    民    國    99    年    3     月    10    日
                  基隆簡易庭法      官  林金發
以上正本係照原本作成。
對於本件判決如有不服，應於收受送達後20日內向本院提出上訴
書狀，上訴於本院合議庭，並按他造當事人之人數附具繕本。
當事人之上訴，非以判決違背法令為理由不得為之，上訴狀應記
載上訴理由，表明下列各款事項：
(一)原判決所違背之法令及其具體內容。
(二)依訴訟資料可認為原判決有違背法令之具體事實。
中    華    民    國    99    年    3     月    10    日
                            法院書記官  莊國南

司法院資訊處製作；財團法人民間司法改革基金會備份。
